【裁判字號】    92,易,1059
【裁判日期】    920827
【裁判案由】    違反商標法
【裁判全文】
臺灣高雄地方法院刑事判決                        九十二年度易字第一五九號
    公  訴  人  臺灣高雄地方法院檢察署檢察官
    被      告  丙○○
    選任辯護人  張賜龍  律師
                郭淑萍
右列被告因違反商標法案件，經檢察官提起公訴（九十二年度偵字第五九一七號），
本院判決如左：
      主  文
丙○○連續明知為於同一商品，使用相同於他人註冊商標之圖樣之商品而販賣，處有
期徒刑陸月，如易科罰金，以參佰元折算壹日。
扣案如附表所示之物均沒收。
      事  實
一、丙○○明知附表所示之商標係由附表所示乙○○○固喜歡固喜等商標專用權人向
    經濟部中央標準局（已於八十八年一月二十六日改制為經濟部智慧財產局）申請
    註冊取得商標專用權之商標，專用於如附表所示之皮件、鞋、衣服、絲巾等各項
    商品，且均在專用期間，任何人未經該商標專用權人之同意或授權，不得於同一
    或類似商品，使用於相同或近似該等商標，亦明知附表所示皮件、鞋子、衣服、
    絲巾等係不詳姓名者未經商標專用權人之同意或授權，在中國大陸廣東省廣州地
    區仿冒侵害附表所示商標權人之仿冒品，竟基於意圖販賣營利之概括犯意，自九
    十一年間起，連續前往中國大陸廣東省廣州地區向不詳廠商訂購販入附表所示侵
    害他人商標專用權之仿冒品，由丙○○自行攜帶或由該不詳廠商以空運郵包方式
    輸入臺灣後，將之運送至高雄縣鳳山市○○○路一二七巷十三號住處或高雄市○
    鎮區○○路一三四號租處藏放，擬伺機販賣與不特定人。嗣於九十二年一月二十
    九日上午八時四十分許，經法務部調查局航業海員調查處高雄航業海員調查站調
    查員在上址當場查獲，並扣得如附表所示之仿冒他人商標之商品。
二、案經法務部調查局航業海員調查處高雄航業海員調查站報請臺灣高雄地方法院檢
    察署檢察官偵查起訴。
    理  由
一、訊據被告丙○○矢口否認有右揭違反商標法之犯行，辯稱：其友人甲○○因無力
    償還新台幣（下同）五萬元之債務，才將扣案物品交予其抵債云云。惟查：
  (一)附表所示之商標均係附表所示公司向經濟部中央標準局（已改制為經濟部智慧財
    產局）申請註冊取得商標專用權，指定使用於附表所示各類商品，且尚在專用期
    間內之商標標專用權之事實，有經濟部中央標準局商標註冊證（調查卷第十八至
    四十三頁）、商標圖形查詢資料附卷可稽。
  (二)附表所示之皮件、鞋子、衣服、絲巾等均係未經附表所示之商標專用權人之同意
    或授權，而使用於同一商品之商標之仿冒品之事實，除經被告供認在卷外，並據
    附表九之告訴人公司之代理人賴麗玉於調查站中指述明確；復有所提出之鑑定證
    明書一份（見調查卷第十七頁）在卷可按。
  (三)被告於調查站中明確供稱：該批仿冒品是其自一年前起至中國大陸廣東省廣州市
    接洽該地廠商購買，以空運快遞之方式寄回臺灣，該批成衣係其打算交由其妻至
    鳳山市青年夜市販賣，皮包、皮件等物則打算在高雄市○鎮區○○路一三四號之
    服飾店開幕後，做為贈品使用等語（見調查卷第第二頁、第三頁）；於偵查中供
    稱：扣案物品是其所有，係其自九十一年起陸續從中國大陸分批帶回，衣服則是
    以空運寄回臺灣，準備將衣服以每件一百九十元之價格拿到鳳山市青年夜市販賣
    等語（見偵查卷第六頁），並有扣案如附表所示之仿冒品可資佐證，參以本院依
    被告所提供之甲○○年籍資料傳訊證人甲○○到庭作證，然被告竟與證人甲○○
    互不相識，顯見被告事後於本院中辯稱扣案物是友人甲○○交其抵債云云，要屬
    卸責之詞，無足採信。又被告雖於調查站辯稱上開皮件、鞋子等物，係要做為客
    人購衣之贈品云云；然被告上開所辯與其於偵查中供稱：皮件是準備送給親朋好
    友，已送出三、四十件云云，互相矛盾；復且上開扣案物高達六百三十四件，數
    量龐大，價值不菲，而被告係經濟情況不佳之人，業經被告自承在卷（見本院卷
    第六五頁），衡諸常情，被告倘非意圖販賣上開扣押物，豈有自掏腰包在大陸廣
    東省廣州市購買上開扣案物品，並大費周章輸入臺灣之理？顯見被告係意圖販賣
    而輸入上開扣案物品無疑，其辯稱為做贈品使用云云，無足採信。
  (四)綜上所述，被告所辯均不足採信。此外，復有扣案如附表所示六百三十四件仿冒
    商品可稽。本件事證明確，被告犯行應堪認定。
三、按商標法第六十三條稱販賣，以行為人明知為此類商品，具有營利之目的，將之
    販入或賣出，有其一即屬成立，並不以販入後復行賣出為構成要件。核被告所為
    ，係犯商標法第六十三條明知為仿冒商品意圖販賣而輸入罪及同條明知為侵害他
    人商標專用權之商品而販賣罪。被告先後多次輸入、販賣行為，時間緊接，方法
    相同，觸犯構成要件相同之罪名，顯係基於概括之犯意為之，應依連續犯之規定
    ，以一罪論，並加重其刑。又被告所犯二罪之間，有方法結果之牽連關係，依刑
    法第五十五條之規定，應從情節較重之明知為侵害他人商標專用權之商品而販賣
    罪處斷；公訴人雖未就被告違反明知為侵害他人商標專用權之商品而販賣部分起
    訴，然此部份與起訴部分有牽連犯之裁判上一罪關係，為起訴效力所及，本院自
    應併予審理。被告以一販賣之行為而侵害數商標專用權人之商標專用權，為想像
    競合犯，應從一重處斷。爰審酌商標具有辨識商品來源之功用，企業者通常經過
    相當時間並投入大量資金於商品之行銷及品質之改良，始得使該商標具有代表一
    定品質之效，被告為貪圖小利，販賣品質低劣之仿冒品，對商標權人之權益侵害
    非小，並有害國家之國際形象，本件查獲之仿品數量甚鉅，販賣之時間非短，惡
    性非輕，且被告犯後仍飾詞狡辯，毫無悔意等一切情狀，量處如主文所示之刑，
    並諭知易科罰金折算標準。扣案如附表所示之商品，為被告販賣之仿冒品，爰依
    商標法第六十四條規定，不問屬於被告與否均宣告沒收。
據上論結，應依刑事訴訟法第二百九十九條第一項前段，商標法第六十三條、第六十
二條第一款、第六十四條，刑法第十一條、第五十五條、第五十六條、第四十一條第
一項前段，罰金罰鍰提高標準條例第二條，判決如主文。
本案經檢察官楊婉莉到庭執行職務。
中      華      民      國    九十二    年      八      月    二十七    日
                              臺灣高雄地方法院刑事第十二庭
                                  法  官    廖純卿
右正本證明與原本無異。
如不服本判決，應於判決送達後十日內，向本院提出上訴狀。
                                  書記官    劉企萍
中      華      民      國    九十二    年      九      月      三      日
附錄：本判決論罪科刑法條：
商標法第六十三條：
明知為前條商品而販賣、意圖販賣而陳列、輸出或輸入者，處一年以下有期徒刑、拘
役或科或併科新臺幣五萬元以下罰金。


司法院資訊處製作；財團法人民間司法改革基金會備份。
